# 给董监高的薪酬到底算不算日常性关联交易？

提问人：mullin 时间：2016-07-26 17:06:09
看到有的案例里列入了，有的没有。 有权威的说法么？

回答人：chenyiwei
根据《上海证券交易所上市公司关联交易实施指引》（上证公字[2011]5号）的规定，“日常关联交易”是指该指引第十二条第（十一）项至第（十五）项所列的关联交易，即： （十一）购买原材料、燃料、动力； （十二）销售产品、商品； （十三）提供或者接受劳务； （十四）委托或者受托销售； （十五）在关联人的财务公司存贷款。